【裁判字號】    90,訴,23
【裁判日期】    900406
【裁判案由】    違反懲治走私條例
【裁判全文】
臺灣士林地方法院刑事判決                              九十年度訴字第二三號
    公  訴  人  臺灣士林地方法院檢察署檢察官
    被      告  丁○○
    選任辯護人  余枝雄
右列被告因懲治走私條例案件，經檢察官提起公訴（八十九年度偵字第一七七五號）
，本院判決如左：
    主  文
丁○○共同運送私運管制物品進口逾公告數額之走私物品，未遂，處有期徒刑伍月，
如易科罰金以參佰元折算壹日。扣案未稅洋菸ＭＩＬＤ  ＳＥＶＥＮ（七星牌）參仟
包、ＤＡＶＩＤＯＦＦ（大衛杜夫牌）參仟玖佰貳拾包、峰牌參佰包，均沒收。
    事  實
一、丁○○前曾於民國八十六、八十八年間有二次販賣未貼專賣憑證未稅洋菸之前科
    紀錄（均未構成累犯）。詎仍不知悔改，明知不得運送總額照緝獲時之完稅價格
    計算，超過新台幣（下同）十萬元之管制進口洋菸，竟於民國八十九年一月二十
    九日下午五時許，在臺北市大同區○○○路○段七十巷朝陽公園附近，與姓名年
    籍不詳綽號「小林」之成年男子基於犯意之聯絡，受「小林」以五千元之代價雇
    用，欲運送未經專賣機關許可，私運進口之未稅洋菸ＭＩＬＤ  ＳＥＶＥＮ（七
    星牌）三千包、ＤＡＶＩＤＯＦＦ（大衛杜夫牌）三千九百二十包及峰牌三百包
    （上開洋菸照緝獲時之完稅價格計算共計一十二萬五千三百五十元），至臺北縣
    三重市重陽加油站附近，交予姓名年籍不詳綽號「小胖」之男子。嗣丁○○於同
    日下午六時許，駕駛車牌號碼ＦＤ—九二○六號自小貨車（廂型車），至上揭地
    點，正將前揭貨物陸續搬上該廂型車準備運送之際，為警據報當場查獲而未遂，
    並扣得前開管制之未稅洋煙。
二、案經臺北市政府警察局大同分局報請臺灣士林地方法院檢察署檢察官偵查起訴。
    理  由
一、訊據被告丁○○固承認有受綽號「小林」者以五千元代價雇用搬運上開扣案未稅
    洋菸，然矢口否認有何運送走私物品未遂罪之犯行，辯稱：當時小林將貨置於公
    園草叢內，伊係先要過去看看是什麼東西，再計算運費若干，當時是騎機車前往
    ，尚未搬運即為警查獲，並無廂型車云云。辯護人復以如被告確有以車牌號碼Ｆ
    Ｄ—九二○六號廂型車搬運上開未稅洋菸入車，則何以警訊筆錄及刑事案件移送
    書上未曾有該車號之記載？亦無現場照片可稽，警員稱漏未記載，殊非可採；且
    縱使被告正在裝載走私未稅洋菸上車，即為警查獲，該廂型車既係處於靜止狀態
    ，尚未啟動，顯見被告尚未著手於運送行為之實施云云，資為辯護。然查：
  (一)前揭事實已迭據被告於警訊、偵查中坦承不諱，核與證人即查獲本案之警員丙○
    ○、乙○○、甲○○結證情節相符，並有被告所運送之走私物品未稅洋菸ＭＩＬ
    Ｄ  ＳＥＶＥＮ（七星牌）三千包、ＤＡＶＩＤＯＦＦ（大衛杜夫牌）三千九百
    二十包及峰牌三百包扣案可稽。被告於警訊中已供稱：「於本（二十九）日十八
    時在臺北市大同區○○○路○段七○巷內朝陽公園前，我因為正在搬運乙批未稅
    洋菸，準備運走當場被警方查獲，‧‧‧」、「該批未稅洋菸不是我的，是一名
    綽號叫小林的男子以伍仟元的代價，託我運往北縣三重市重陽加油站旁，到時會
    有一名叫小胖的人來載貨，‧‧‧」（見偵查卷第六頁反面、第七頁）等語。在
    檢察官偵查中亦承認：「（問：八十九年一月二十九日晚上六點在重慶北路二段
    七○向查獲你正在搬運未稅洋菸？）有的。」、「（問：查獲之未稅洋菸為何會
    在該地？）那是綽號『小林』放的，他叫我去那邊，該處是公園旁草地，他叫我
    下午五點多去，這菸是小林的。」、「（問：“小林”叫你送去何處？）三重重
    陽加油站交給一位“小胖”我可獲得五千元。」、「（問：知否搬運此物為未稅
    菸？）知道。」（見偵查卷第十八頁反面、第十九頁）等語，足見被告事前已知
    悉搬運未稅洋菸，並已與綽號『小林』者約定運送之代價係五千元，所辯係先去
    看看貨再決定運費若干云云，顯不足採信。
  (二)又扣案未稅洋菸多達七百二十二條，以牛皮紙包妥二十餘箱，此有照片二幀在卷
    可考，焉有可能藏放於公園草叢內，而不被人發現？況被告於偵查中即供稱係放
    於草地上，其事後所辯，顯係諉卸之詞。且被告既與綽號『小林』者約定運送代
    價為五千元，何須再騎機車前往觀看以決定運費？實與常理有違，益徵被告事後
    翻異前供，無非脫罪飾詞，均無足採。
  (三)至為何警訊筆錄及移送書上均未記載該自小貨車車牌號碼乙節，復據證人乙○○
    、丙○○於偵查及本院調查時結證稱：查獲當時即發現被告將私菸搬上其廂型車
    ，約搬了七、八箱，我們就上前逮捕被告，並將車連同貨物帶回警局，被告當時
    亦承認以該車搬運未稅洋菸，只是警訊筆錄漏載而已（參見偵查卷第三十三頁、
    本院九十年三月八日訊問筆錄）等語甚詳，而臺北市政府警察局大同分局大橋派
    出所警員甲○○亦結證稱：當時伊正看到被告在搬運洋菸上廂型貨車，查獲後確
    定連同被告所駕駛的車輛帶回派出所，可能係承辦警佐無經驗漏載車號，查獲當
    時車輛上發動中未熄火（參見本院九十年三月二十三日審理筆錄）等語，證人為
    警局員警，與被告宿無嫌隙，應無誣指之嫌。另徵以被告自承該車牌號碼ＦＤ—
    九二○六號自小貨車，雖非登記其所有，然係其在使用，此外並有車號查詢汽車
    車籍資料一份、警員乙○○報告書一份附卷足憑，顯見被告應有駕駛該廂型車前
    往載運貨物之事實，彰彰炯明。辯護人稱被告尚未著手於搬運未稅洋菸之實施云
    云，洵無可採。
  (四)按洋菸係行政院依懲治走私條例規定所公告之「懲治走私條例公告管制物品項目
    及其數額」丙項第一款所示之管制進口物品。依該項之規定，一次私運該向所規
    定物品一項或數項，其總額由海關照緝獲時之完稅價格計算，超過十萬元以上者
    ，及應依懲治走私條例之規定處罰。經查扣案之未稅洋菸未稅洋菸ＭＩＬＤ  Ｓ
    ＥＶＥＮ（七星牌）三千包、ＤＡＶＩＤＯＦＦ（大衛杜夫牌）三千九百二十包
    、峰牌三百包，上開洋菸於查獲時之完稅價格，其中ＭＩＬＤ  ＳＥＶＥＮ每包
    十四‧二元、ＤＡＶＩＤＯＦＦ每包十八‧九三元、峰牌每包二八‧四八元，此
    有臺灣省菸酒公賣局臺北分局八十九年三月七日八九公北局調字第○○八九○號
    函所檢送之完稅價格明細表一份在卷可按，合計前開洋菸之完稅價格應為一十二
    萬五千三百五十元自屬懲治走私條例第二條第一項所稱之走私物品。被告為年籍
    姓名不詳綽號『小林』者運送，自屬運送逾公告數額之管制物品。
  (五)綜上所述，本件事證已臻明確，被告之辯解無非卸責之詞，不足採信，其犯行堪
    予認定，應依法論科。
二、核被告丁○○所為，係犯懲治走私條例第三條第三項、第一項運送私運管制物品
    進口逾公告數額之走私物品未遂罪。被告雖已著手運送走私物品之實施，惟尚未
    完成運送之結果，即為警查獲，其犯罪尚屬未遂，應依刑法第二十六條前段減輕
    其刑。被告與姓名年籍不詳綽號『小林』之成年男子間，事前共謀，推由被告載
    運，具有犯意聯絡及行為分擔，應以共同正犯論，公訴人起訴事實未有敘及，尚
    有未洽，併予指明。爰審酌被告已有二次販賣未稅洋菸之前科，素行不良，其犯
    罪之動機、目的，私運未稅洋菸之數量，對於政府財政稅收影響甚鉅及犯罪後猶
    飾詞圖卸尚無悔意等一切情狀，量處如主文所示之刑，並諭知易科罰金之折算標
    準，以示懲儆。另查被告犯罪後，刑法第四十一條業於九十年一月四日經立法院
    修正通過為：「犯最重本刑為五年以下有期徒刑以下之刑之罪，而受六個月以下
    有期徒刑或拘役之宣告，因身體、教育、職業或家庭之關係或其他正當事由，執
    行顯有困難者，得以一元以上三元以下折算一日，易科罰金。但確因不執行所宣
    告之刑，難收矯正之效，或難以維持法秩序者，不在此限。併合處罰之數罪，均
    有前項情形，其應執行之刑逾六月者，亦同。」，並於同年一月十日經總統公布
    ，於同年一月十二日生效，比較新舊法之結果，以修正後之刑法第四十一條第一
    項較有利於被告，依刑法第二條第一項前段規定，應適用裁判時之刑法第四十一
    條第一項前段諭知易科罰金之折算標準。
三、至扣案之未稅洋菸ＭＩＬＤ  ＳＥＶＥＮ（七星牌）三千包、ＤＡＶＩＤＯＦＦ
    （大衛杜夫牌）三千九百二十包、峰牌三百包，為共同正犯綽號『小林』者所有
    因犯罪所得之物，應依刑法第三十八條第一項第三款宣告沒收。另被告用於運送
    上開未稅洋菸之車牌號碼ＦＤ—九二○六號自小貨車（廂型車）一輛，係福芳有
    限公司所有，並非被告所有，有前開車號查詢汽車車籍資料一份可證，本院自不
    得宣告沒收，附此敘明。
據上論斷，應依刑事訴訟法第二百九十九條第一項前段，懲治走私條例第三條第三項
、第一項、第十一條，刑法第二條第一項前段、第二十八條、第四十一條第一項前段
、第三十八條第一項第三款，罰金罰鍰提高標準條例第二條，判決如主文。
本案經檢察官陳傳宗到庭執行職務
中      華      民      國    九十      年      四      月      六      日
                                  臺灣士林地方法院刑事第二庭
                                          法  官
右正本證明與原本無異。
如不服本判決，應於判決送達後十日內，向本院提出上訴狀。
                                          書記官
中    華    民    國      八十        年              月              日


司法院資訊處製作；財團法人民間司法改革基金會備份。
